【裁判字號】    98,交聲,767
【裁判日期】    981231
【裁判案由】    違反道路交通管理處罰條例聲明異議
【裁判全文】
臺灣士林地方法院交通事件裁定         98年度交聲字第767號
原處分機關  臺北市交通事件裁決所
異議人即    甲○○
受處分人
上列異議人即受處分人因違反道路交通管理處罰條例案件，對於
臺北市交通事件裁決所民國98年6 月23日所為處分（原處分案號
：北市裁申字第裁22-A1A233682號）聲明異議，本院裁定如下：
    主  文
異議駁回。
    理  由
一、按汽車行駛至交岔路口左轉彎時，應距交岔路口30公尺前顯
    示方向燈或手勢，換入內側車道或左轉車道，行至交岔路口
    中心處左轉；汽車駕駛人，在車道左轉彎，不先駛入內側車
    道者，處新臺幣（下同）600 元以上1,800 元以下罰鍰，並
    記違規點數1 點；汽車駕駛人，違反道路交通安全規則，因
    而肇事致人受傷者，記違規點數3 點，道路交通安全規則第
    102 條第1 項第5 款、道路交通管理處罰條例第48條第1 項
    第4 款、第61條第3 項、第63條第1 項第1 款分別定有明文
    。
二、原處分意旨略以：異議人即受處分人甲○○於98年4 月22日
    11時40分許，騎乘車牌號碼AZE-052 號重型機車（下稱上開
    機車），沿臺北市○○路○ 段外側車道東向南左轉行駛至肇
    事地點即臺北市○○路○ 段233 號前，其左側車身與沿同向
    內側車道東向西直行之BGM-239 號重型機車右前車頭撞及而
    肇事，經警舉發「在多車道左轉彎，不先駛入內側車道」及
    「違反道路交通安全規則肇事致人受傷」之違規，爰依道路
    交通管理處罰條例第48條第1 項第4 款、第61條第3 項及第
    63條第1 項第1 款規定，裁處罰鍰新600 元，併記違規點數
    4 點。
三、聲明異議意旨略以：伊在肇事地點前20至30公尺處即以時速
    15公里左右，打左轉方向燈，慢慢駛入內側車道，伊當時係
    被對造從後方超速撞及，伊係受害者非撞人者，因認員警舉
    發有誤云云。
四、經查：
    (一)異議人甲○○確有於於上揭時、地，騎乘上開機車與游騰
      鉅所騎乘之機車發生擦撞之事實，此為異議人所不否認，
      並有臺北市警察局交通警察大隊98年6 月11日北市警交大
      事字第09831967400 號函附之交通事故初步分析研判表、
      現場圖、補充資料表、談話紀錄表等件在卷。又本件處理
      員警係事故發生、車輛移置後始到場，事後再依據現場處
      理資料分析肇事原因而為舉發，亦有臺北市政府警察局北
      市警交大字第A1A233682 號舉發通知單1 紙及其上所載之
      違規日期、舉發單開立日期在卷可憑，此部分事實，堪予
      認定。
    (二)異議人雖辯稱伊有於交岔路口前方20公尺至30公尺處先駛
      入內側車道云云，惟依道路交通安全規則第102 條第1 項
      第5 款規定，車行駛至交岔路口左轉彎時，應距交岔路口
      「30公尺前」顯示方向燈或手勢，換入內側車道或左轉車
      道，觀該條例所明定係於「30公尺前」之距離即需先駛入
      內側車道，俾使欲左轉之駕駛人得順行左轉，減少車輛碰
      撞之機會，今異議人於異議狀中自明係於肇事地點「20至
      30公尺前」始駛入內側車道，即已與上開規則未合。又觀
      上開函文所檢附之交通事故初步分析研判表、現場圖、補
      充資料表、談話紀錄表等件，皆未載有異議人係於「肇事
      前方20至30公尺處即駛入內側車道」等相關字詞，而復經
      本院依職權勘驗談話紀錄表之錄音光碟，異議人亦僅於前
      段表示其係「從外側慢慢切切... 切過來要左轉了」等語
      ，並於後段頻強調係因對造煞車不及追撞伊等情，並未有
      如異議人所述其有強調「應有20至30公尺之前」等字句，
      此有上開函文附件及錄音光碟勘驗譯文乙紙在卷可稽。再
      觀上開交通事故現場圖，該圖示亦表明異議人係於外側車
      道直接左轉駛往路口中央，僅係於左轉時有駛過內側車道
      右上角而已，並非係事先駛入內側車道，待行駛一段距離
      後始於路口處左轉，綜上，實難認異議人確有其所自述之
      「於轉彎前方20至30公尺即已先駛入內側車道」乙節，準
      此，異議人上開所辯，殊無足採。
五、綜上所述，異議人確有於前揭時、地騎乘上開機車，在多車
    道左轉彎，不先駛入內側車道，且因而違反道路交通安全規
    則肇事致人受傷之交通違規行為，甚為明確。從而，原處分
    機關依前揭道路交通管理處罰條例第48條第1 項第4 款、第
    61 條 第3 項、第63條第1 項第1 款，裁處異議人罰鍰600
    元併記違規點數4 點，其認事用法均無不當。異議人之異議
    為無理由，應予駁回。
據上論斷，應依道路交通案件處理辦法第19條，裁定如主文。
中    華    民    國    98    年    12    月    31    日
                        交通法庭法  官  高雅敏
以上正本證明與原本無異。
如不服本裁定，應於送達後5日內向本院提出抗告狀。
                                書記官  陳映羽
中    華    民    國    98    年    12    月    31    日


司法院資訊處製作；財團法人民間司法改革基金會備份。
